【裁判字號】    95,聲,22
【裁判日期】    950511
【裁判案由】    返還提存物
【裁判全文】
福建金門地方法院民事裁定                95年度聲字第22號
聲  請  人  品岱股份有限公司
法定代理人  乙○○
相  對  人  勝泰營造有限公司
法定代理人  甲○○
上列聲請人聲請發還提存物事件，本院裁定如下：
    主  文
本院八十九年度存字第二六號提存事件聲請人所提存之聯邦商業
銀行可轉讓定期存單，存單號碼00000000，面額新台幣
壹拾萬元之提存物，准予返還。
    理  由
一、按訴訟終結後，供擔保人證明已定20日以上之期間，催告受
    擔保利益人行使權利而不行使者，法院應依供擔保人之聲請
    ，以裁定命返還其提存物，民事訴訟法第104 條第1項第3款
    前段定有明文。前開規定，於其他依法令供訴訟上之擔保者
    準用之，並為同法第106條所規定。另按公司經中央主管機
    關廢止登記者，準用公司法第24條、第25條之規定，應行清
    算；且於清算範圍內，視為尚未解散。公司法第26條之1亦
    有明文。
二、本件聲請意旨略以：聲請人與相對人間因給付工程款事件，
    前依本院89年度裁全字第32號假扣押裁定，向本院提存面額
    新台幣100,000元之聯邦商業銀行可轉讓定期存單，存單號
    碼00000000號（本院89年度存字第26號）後，對於相對人之
    財產假扣押（本院89年度執全字第19號），聲請人嗣後提起
    給付工程款之本案訴訟（臺灣板橋地方法院90年度訴字第
    555號及臺灣高等法院91年度上易字第795號），並獲一部勝
    訴確定，遂於95年3月14日以存證信函通知相對人限期依法
    行使權利，相對人迄未行使，爰依民事訴訟法第104條第1項
    第3款之規定，請求返還擔保金。復因本案債務人勝泰營造
    有限公司經高雄市政府94年10月11日高市府建二字第
    09408010300號函廢止登記在案，乃以其董事甲○○為相對
    人聲請之。
三、經查，聲請人之前揭主張，業據其提出本院89年度裁全字第
    32號民事裁定、89年度存字第26號提存書、台灣高等法院91
    年度上易字第795 號民事判決暨確定證明書、92年度執信字
    第71號債權憑證、存證信函，及掛號郵件收件回執等影本為
    證，並經本院依職權調取上開假扣押卷宗及提存卷宗審核屬
    實，揆諸首開規定，聲請人聲請返還提存物，核無不合，應
    予准許。又相對人雖經廢止登記，惟未經清算、解散前，參
    照前揭法條規定，相對人並未消滅，本件聲請自仍應以之為
    相對人，始為適法，附此敘明。
四、依民事訴訟法第104 條第1 項第3 款、第106 條前段，裁定
    如主文。
中    華    民    國    95    年    5    月    11    日
                  民事庭  法  官  魏玉英
上正本係照原本作成。
如不服本裁定應於送達後10日內向本院提出抗告狀，並繳納抗告
費新臺幣1,000元。
中    華    民    國    95    年    5    月    15    日
                          書記官  董培祥


司法院資訊處製作；財團法人民間司法改革基金會備份。
